臺灣桃園地方法院民事裁定
110年度簡上字第178號
上  訴  人  台新國際商業銀行股份有限公司

法定代理人  尚瑞強  
訴訟代理人  邱志仁  
被  上訴人  張育賢  
            陳怡安  
上列當事人間請求塗銷所有權移轉登記等事件，本院裁定如下：
    主  文
上訴人應於收受本裁定正本之日起7日內補繳第一審裁判費新臺
幣10,725元、第二審裁判費新臺幣16,087元，逾期未補正，即駁
回其起訴及上訴。
    理  由
一、按訴訟標的之價額，由法院核定。核定訴訟標的之價額，以
    起訴時之交易價額為準；無交易價額者，以原告就訴訟標的
    所有之利益為準。以一訴主張數項標的者，其價額合併計算
    之。但所主張之數項標的互相競合或應為選擇者，其訴訟標
    的價額，應依其中價額最高者定之，民事訴訟法第77條之1 
    第1項、第2項、第77條之2第1項分別定有明文。次按代位權
    僅為債權人對於債務人與第三債務人間之權利義務關係，非
    構成訴訟標的之事項，債權人行使代位權之目的乃回復債務
    人之責任財產，而為全體債權人之共同擔保，是計算其訴訟
    標的價額，應就債務人與第三債務人間之權利義務關係定之
    。另按債權人行使撤銷權之目的，在使其債權獲得清償，故
    應以債權人因撤銷權之行使所受利益為準，原則上以債權人
    主張之債權額，計算其訴訟標的價額；但被撤銷法律行為標
    的之價額低於債權人主張之債權額時，則以該被撤銷法律行
    為標的之價額計算（最高法院97年度第1次民事庭會議決議
    參照）。末按提起民事訴訟及提起民事第二審上訴，均應依
    關於民事訴訟費用之徵收及計算相關規定繳納裁判費，此為
    必須具備之程式，且為法院應依職權調查之事項，倘欠缺此
    程式經審判長限期命補正，該當事人逾限仍不遵行者，即應
    認其起訴或上訴為不合法。
二、上訴人於原審起訴主張：被上訴人張育賢積欠上訴人現金卡
    債務本金新臺幣（下同）94,600元、信用卡債務本金52,623
    元、貸款債務本金273,298元，共計420,521元未清償。張育
    賢竟於民國109年4月22日將如附表一所示不動產（下稱系爭
    不動產）無償贈與被上訴人陳怡安，並於109年4月30日以夫
    妻贈與為原因辦畢移轉登記，其行為顯有害於上訴人對於張
    育賢上開債權之受償，爰依民法第244條第2項、第4項規定
    ，聲請撤銷上開詐害債權行為並請求回復原狀。嗣因陳怡安
    於110年7月20日將系爭不動產出售並移轉予訴外人，故上訴
    人於上訴後變更聲明為請求撤銷被上訴人間詐害債權行為及
    代位張育賢請求陳怡安將出售系爭不動產的買賣價金返還予
    張育賢，並由上訴人於147,223元內代為受領。
三、經查：
  ㈠上訴人行使撤銷權之目的在使其債權受償，故所受利益為計
    算至起訴時止之債權本金、利息及違約金共計1,447,546元
    （計算式如附表二）。又被撤銷法律行為標的即系爭不動產
    之價額依109年3月19日本院民事執行處囑託鑑價為5,292,17
    0元（109年度司執字第12338號卷第135頁），故應以較低者
    即債權額1,447,546元為撤銷詐害債權部分之訴訟標的價額
    。
  ㈡上訴人行使代位權之目的在回復債務人之責任財產，即張育
    賢對陳怡安請求返還其應有部分2分之1即買賣價金640萬元
    （實價登錄1,280萬元÷2＝640萬元），惟上訴人僅請求代為
    受領其中147,223元，故應以147,223元為行使代位權部分之
    訴訟標的價額。
  ㈢上訴人第一審之訴訟標的價額應為1,447,546元，裁判費為15
    ,355元，扣除上訴人已繳納之4,630元（1,550元＋3,080元）
    ，尚應補繳第一審裁判費10,725元。
  ㈣上訴人第二審之訴訟標的價額應取上開㈠、㈡中較高者，即1,4
    47,546元，裁判費為23,032元，扣除上訴人已繳納之6,945
    元，尚應補繳第二審裁判費16,087元。
四、茲限上訴人於收受本裁定正本後7日內，如數向本院補繳，
    逾期未補正，即駁回其起訴及上訴，爰裁定如主文。
中　　華　　民　　國　　111 　年　　11　　月　　11　　日
                民事第三庭  審判長法　官　游智棋 
                                  法　官　林靜梅
                                  法　官　吳佩玲
附表一
 坐落 權利範圍 土地 桃園市○○區○○段000地號 10800分之208 建物 桃園市○○區○○段000○號（門牌號碼：桃園市○○區○○路000巷00弄00號） 2分之1 

附表二（利息、違約金算至起訴日即109年8月6日）
編號 本金(A) 類別 計算起始日 計算終止日 年息/每月 金額【元以下四捨五入】（B） 1 94,600元 利息 94年10月3日 104年8月31日 年息20% 187,541元   利息 104年9月1日 109年8月6日 年息15% 69,994元  小計(A+B)=352,135元（C）      2 52,623元 利息 計算至109年8月如上訴人原審所提出之簡易計算表所示（桃簡字卷第66反面頁）   143,848元   違約金    4,737元  小計(A+B)=201,208元（D）      3 273,298元 利息 95年4月28日 109年8月6日 年息12.9% 503,305元   違約金 95年7月28日 109年8月6日 每月700元 117,600元  小計(A+B)=894,203元（E）      總計（C+D+E）      1,447,546元 
以上為正本係照原本作成。
本裁定不得抗告。
中　　華　　民　　國　　111 　年　　11　　月　　11　　日
                                  書記官　龍明珠